【裁判字號】    91,訴,1064
【裁判日期】    920328
【裁判案由】    毒品危害防制條例
【裁判全文】
臺灣臺北地方法院刑事判決                        九十一年度訴字第一六四號
    公  訴  人  臺灣臺北地方法院檢察署檢察官
    被      告  乙○○
    指定辯護人  甲○公設辯護人沈芳萍
右列被告因違反毒品危害防制條例案件，經檢察官提起公訴（九十一年度偵字第六八
二四號），甲○判決如左：
    主  文
乙○○連續轉讓第二級毒品，處有期徒刑壹年，扣案如附表編號一所示之物沒收銷燬
之；又連續轉讓第三級毒品，處有期徒刑捌月，扣案如附表編號二所示之物沒收銷燬
之。應執行有期徒刑壹年陸月，扣案如附表編號一、二所示之物均沒收銷燬之。
    事  實
一、乙○○明知ＭＤＡ與愷他命業經毒品危害防制條例列為第二級毒品、第三級毒品
    管制，不得非法轉讓，竟於民國九十一年三月十九日晚間，在臺北市萬華區「爵
    士藍調ＰＵＢ」，向真實年籍不詳、綽號「阿欽」之成年男子，以ＭＤＡ一顆新
    臺幣（下同）二百元、Ｋ他命一罐五百元之單價，購進ＭＤＡ約三、四十顆、愷
    他命一小包（約二十公克）後隔一週至十天之間（詳細日期已無從查證），分別
    於凌晨一、二時，基於轉讓第二級毒品ＭＤＡ、第三級毒品愷他命之概括犯意，
    在上開ＰＵＢ內，先後三次無償轉讓第二級毒品ＭＤＡ各一顆與不詳姓名、年籍
    之成年男子三人，另亦先後三次無償轉讓少許（施用一次之份量）第三級毒品愷
    他命與前開三名成年男子在前開ＰＵＢ內當場施用。嗣於同年四月十九日下午一
    時三十分許，由臺北市政府警察局刑事警察大隊警員持搜索票至臺北市○○區○
    ○街九巷一六號乙○○住處搜索時，當場扣得如附表編號一至編號六號所示ＭＤ
    Ａ四顆、愷他命二十一瓶、分裝瓶一百五十一個、夾鍊袋五十四個、電子磅秤一
    臺及帳冊紀錄本一本。
二、案經臺北市政府警察局文山第二分局報告臺灣臺北地方法院檢察署檢察官偵查起
    訴。
    理  由
一、訊據被告乙○○對右開事實於審理時坦承不諱，且有如附表所示之物扣案，而經
    將附表編號一、二號之物送臺北市政府警察局鑑驗，認定附表編號一物品橘色藥
    錠四顆（總毛重０．五二公克），均檢出第二級毒品ＭＤＡ成分，附表編號二白
    色粉末二十一瓶（總毛重四一．六五公克），隨機抽用四瓶、各取０．０一公克
    檢驗（驗餘毛重四一．六一公克），均檢出第三級毒品愷他命成分，此有該局九
    十一年七月一日北市鑑毒字第三八０號鑑驗通知書附卷可稽（偵查卷第六十七頁
    參照），該局以氣相層析／質譜分析法為鑑驗，其結果信而有徵，足以確認扣案
    附表編號一、二所示之物分別為第二級毒品ＭＤＡ、第三級毒品愷他命，事證明
    確，應予論處。
二、核被告所為，係犯毒品危害防制條例第八條第二項、第三項之轉讓第二級毒品、
    轉讓第三級毒品罪。公訴人認被告係犯同條例第四條第二項、第三項販賣第二級
    毒品罪、第三級毒品罪，惟因無確切證據足認被告有販賣ＭＤＡ、愷他命營利，
    因社會基本事實同一，應由甲○變更起訴法條。被告所犯前開二罪間，犯意各別
    、行為互殊，應分論併罰，爰審酌被告之犯罪動機、目的、轉讓之毒品種類、次
    數、數量、人數，犯罪後態度等一切情狀，各量處如主文所示之刑，並定其應執
    行之刑，以資儆懲。
三、按「實施搜索或扣押時，發現另案應扣押之物亦得扣押之，分別送交該管法院或
    檢察官。」刑事訴訟法第一百五十二條定有明文，本案扣案證據雖係警員執行乙
    ○○、王琮諺、陳其明涉嫌搶奪案之搜索時所扣得（案號：甲○九十一年度聲搜
    字第四八八號），不僅訊之被告對此搜索結果並無意見（甲○九十一年十一月七
    日訊問筆錄第三頁倒屬第七行參照），且揆諸前揭規定，該次搜索所扣得之前開
    物品仍得作為證明被告本案犯罪之證據，附此敘明。
四、扣案如附表編號一、二號所示之物，應不論屬於犯人與否，依毒品危害防制條例
    第十八條第一項，沒收銷燬之。扣案如附表編號三至編號五之物，雖均為被告所
    有，但並非供被告犯本案直接所用之物，扣案如附表編號六所示之物，不能證明
    係被告所有，均不予宣告沒收。
五、公訴意旨另以，被告明知ＭＤＡ與愷他命業經毒品危害防制條例列為第二級毒品
    、第三級毒品管制，不得非法販賣，竟意圖營利並基於概括犯意，先於九十一年
    三月十九日晚間，在臺北市萬華區「爵士藍調ＰＵＢ」，向真實年籍不詳、綽號
    「阿欽」之成年男子，以ＭＤＡ一顆二百元、Ｋ他命一罐五百元之單價，購進Ｍ
    ＤＡ三十顆、愷他命四十瓶，總進價計為二萬元許。嗣並自當日晚間十一時許起
    ，除前述轉讓ＭＤＡ、愷他命與不詳姓名之成年男子共三人外，另在上開ＰＵＢ
    內，以ＭＤＡ一顆二百五十元、愷他命一罐七百元之價格，連續販售ＭＤＡ、愷
    他命與不特定之第三人。因認被告涉有毒品危害防制條例第四條第二項、第三項
    販賣第二級毒品、第三級毒品罪嫌。訊據被告堅詞否認有何販買第二級、第三級
    毒品之犯行，辯稱：扣案毒品是渠自己施用的，扣案分裝瓶一百五十一個是渠外
    出遊樂時用來裝愷他命之用，夾鍊袋五十四個也是外出遊樂時用來裝愷他命及Ｍ
    ＤＡ所用，電子磅秤一臺是渠自己施用愷他命時秤重用，扣案帳冊並不是渠的，
    警察查扣時該帳冊也不是和其他扣案物品放在一起，而雖然警詢與檢察官初訊時
    筆錄記載內容確為渠當時供述之真實紀錄，但當時渠會承認是因為施用第二級毒
    品、第三級毒品後意識不清下之言詞，九十一年三月十九日至同年四月十九日那
    段時間，渠共計去ＰＵＢ消費十六次，每次去都會用二、三顆ＭＤＡ與三、四瓶
    愷他命云云。經查，雖然被告曾一度在警詢、與偵查初訊時自白確有販賣第二級
    毒品ＭＤＡ、第三級毒品愷他命與不詳人士三、四十人之行為，但此單純為被告
    之自白，並無其他積極證據足證被告究係賣予何人，販賣之數量、價格，與營利
    之所得為何，雖有附表編號六所示之手冊扣案，但經將該手冊送法務部調查局鑑
    定，認定其上筆跡與被告二度當庭書寫之筆跡特徵不符，此有法務部調查局九十
    一年七月二十四日調科貳字第０九一００四０一三九０號鑑定通知書在卷足憑（
    偵查卷第六十三頁參照），亦難為被告販賣毒品之證據，故不能單憑被告之自白
    ，即認定被告有販賣第二級、第三級毒品之犯行，不能證明被告有此部分犯罪。
    除被告於甲○九十一年三月二十一日宣判時自白轉讓ＭＤＡ、愷他命犯行業已變
    更起訴法條論罪科刑外，因公訴意旨認此部分與前開論罪科刑部分有連續犯裁判
    上一罪之關係，爰不另為無罪之諭知。
據上論斷，應依刑事訴訟法第二百九十九條第一項前段、第三百條，毒品危害防制條
例第八條第二項、第三項、第十八條第一項前段，刑法第十一條前段、第五十一條第
五款，判決如主文。
本案經檢察官陳焜昇到庭執行職務
 中      華      民      國      九十二      年    三    月  二十八    日
                                臺灣臺北地方法院刑事第三庭
                                    審判長  法  官    李英勇
                                            法  官    吳淑惠
                                            法  官    姚念慈
右正本證明與原本無異。
如不服本判決，應於收受判決送達之日起十日內，向甲○提出上訴狀上訴於臺灣高等
法院（應附繕本）。
                    書記官    林義盛
 中      華      民      國      九十二      年    三    月  二十八    日
附錄本案論罪科刑法條全文：
毒品危害防制條例第八條
轉讓第一級毒品者，處一年以上七年以下有期徒刑，得併科新台幣一百萬元以下罰金
。
轉讓第二級毒品者，處六月以上五年以下有期徒刑，得併科新台幣七十萬元以下罰金
。
轉讓第三級毒品者，處三年以下有期徒刑，得併科新台幣三十萬元以下罰金。
前三項之未遂犯罰之。


司法院資訊處製作；財團法人民間司法改革基金會備份。
